# 存在向少数股东分配股利时如何抵减利润分配与投资收益啊

提问人：BC 林琴汐 时间：2021-08-23 21:33:05
一、如图项 目A公司B公司C公司 000 合计抵销数审定数借方贷方九、可供投资者分配的利润-3,883,290.8131,109,783.918,206,232.14—35,432,725.24–3,316,758.05减：应付优先股股利- - - - —提取任意盈余公积- - - - —应付普通股股利- - 4,770,400.00 4,770,400.00 -4,770,400.00-转作股本的普通股股利- - - - —十、未分配利润-3,883,290.8131,109,783.913,435,832.14—30,662,325.24–3,316,758.05比如上面这个抵减底稿，母公司持有C公司60%股份，C公司当年分配了477.04万的股利，在这个抵减分录中将应付普通股股利抵减了，相当于变相增加了可供投资者分配的利润，也就是净利润包含了477.04 0.4 的少数股东利润，所以最后未分配利润也包含了 477.04 0.4少数股东损益这部分？该怎么理解这里呢？
二、比如H公司持有子公司W公司80%的股份，少数股东持有W公司20%的股份，W公司当期提取了 2000 万盈余公积。
（ 1 ）在抵减投资收益与利润分配时，把提取的盈余公积全部抵减回去了，相当于增加了当期合并报表中的利润？
（ 2 ）
九、可供分配的利润 减：提取法定盈余公积 提取职工奖励及福利基金 提取储备基金 提取企业发展基金 利润归还投资 十、可供投资者分配的利润减：应付优先股股利 提取任意盈余公积 应付普通股股利 转作股本的普通股股利 十一、未分配利润 如这个表格，按照二（ 1 ），可供分配的利润相当于变相增加了 2000 万？那这部分利润中有20%属于少数股东，但是按照表格这个公式，最后算出的可未分配利润中就包含了少数股东的利润？
这是不是不合理，该怎么处理呢？

回答人：chenyiwei
子公司对少数股东的利润分配是不能抵销的，应在合并报表中作为“对少数股东的利润分配”列报。作为分配来源的这部分子公司未分配利润在分配前已归属少数股东权益。

提问人：BC 林琴汐 时间：2021-08-25 21:33:06
多谢陈总的解答。存在向少数股东分配利润时，母公司投资收益与子公司利润分配的抵减分录是不是这样：
借：投资收益/少数股东损益/年初未分配利润
贷：提取盈余公积
应付普通股股利（子公司分配利润总数*母公司持股比例）
年末未分配利润

回答人：chenyiwei
是。